臺灣花蓮地方法院民事判決　九十一年度簡上字第一一號
　　上　訴　人　乙○○
　　被上訴人　　甲○○
右當事人間請求給付買賣價金事件，上訴人對於中華民國九十一年三月二十九日本院
玉里簡易庭九十年度玉簡字第四五號第一審簡易判決提起上訴，本院判決如左：
    主      文
上訴駁回。
第二審訴訟費用由上訴人負擔。
    事      實
甲、上訴人方面：
  一、聲明：
  原判決廢棄。
  右廢棄部分駁回被上訴人之訴訟。
  二、陳述：除與原審判決書所載者相同茲予引用外，補稱：被上訴人寄送檳榔係連
      同藍色聯估價單給我，估價單上所記載的單價只是參考價，有時估價單上未記
      載價格，實際交易價格係由被上訴人於貨到後打電話給我，告訴我每天的市價
      ，雙方議價經我同意後才確定當天的交易價格，此由上訴人於藍色聯估價單上
      所載之金額與上訴人至農會匯款之金額比對確屬相同之結果可證。紅色聯估價
      單是對造請款時才到，是被上訴人片面寫上的，並不是雙方的約定價。事實上
      被上訴人寄給我的檳榔比估價單上之數量還多，雖被上訴人是以估價單上所載
      之數量來計算，並非依照他實際寄給我的數量來算，且上訴人亦無義務將多送
      來且未賣完的檳榔寄還，但仍然會影響議價時價格之決定。
  三、證據：除援用原審之立證方法外，並偕同證人陳鎮聰到庭作證，另提出九十年
      五月至七月間之紅色及藍色估價單各四張、九十年七月間估價單影本六紙、收
      入款明細影本一紙、上訴人之農會存摺影本一件為證。
乙、被上訴人方面：
  一、聲明：駁回上訴。
  二、陳述：除與原審判決書所載者相同茲予引用外，補稱：估價單於送貨時是附藍
      色聯，請款時用紅色聯，白色聯是對造未付錢時用來對帳用的，被上訴人所請
      求之貨款不論藍色、紅色或白色聯上所載之金額均屬相同，可證兩造係於事前
      即約定價格，上訴人所述之定價方式並非實在。
  三、證據：援用原審之立證方法。
    理      由
一、被上訴人於原審主張：上訴人自九十年八月三日起至同年十月五日止，連續向被
    上訴人訂購檳榔，買賣方式為上訴人以電話聯絡，問明當天檳榔的價格及數量，
    雙方談妥價格後，被上訴人依上訴人訂購之數量寄送上訴人，價金應於貨到五至
    十天內給付，被上訴人均已依約送貨，詎上訴人竟積欠貨款十七萬九千六百七十
    元未給付，爰依兩造買賣契約之約定請求上訴人給付貨款十七萬九千六百七十元
    ，及自支付命令繕本送達翌日即九十年十一月三十日起至清償日止，按年息百分
    之五計算之利息等語。上訴人於原審則以：我已經付清貨款，我向被上訴人訂購
    檳榔有確實的數量，價格有時是貨寄出後第二天才確定，因為有市價可查，被上
    訴人有寄超過我訂購數量的檳榔給我，依我們交易習慣，他多寄來的部分我沒有
    義務幫他處理或退回，也無義務付款等語置辯。上訴人於本件上訴復執前詞爭執
    ，被上訴人則補為上開陳述。是以，本件為雙方不爭執而可得確定之事實為上訴
    人自九十年八月三日起至同年十月五日止，連續向被上訴人訂購檳榔，被上訴人
    均已按約定數量寄送檳榔給上訴人。惟關於所訂購之檳榔之單價如何決定之情，
    兩造則各執一詞，即為本件爭點所在。
二、經查，被上訴人於原審主張上訴人向其訂購之檳榔價格，係與上訴人談妥後才寄
    送上訴人，價格如估價單上所載等情，已據其提出白色聯估價單為憑，經與上訴
    人於原審提出之藍色聯估價單相核，二者於各次之檳榔數量及單價均屬一致，實
    堪推定為真正。上訴人就此雖辯稱該估價單上記載之單價僅係參考價，並非約定
    價云云，並於本件上訴提出如上開事實欄上訴人部分所載之證據為憑，然查：(1)
    上訴人雖於本件上訴準備程序中偕同證人陳鎮聰到庭作證，但該證人並未陳明兩
    造間關於檳榔交易之定價模式，自不足作為對上訴人有利之認定。(2)上訴所提出
    之九十年五月至七月間之紅色及藍色估價單各四張、九十年七月間估價單影本六
    紙，均非在被上訴人所請求之九十年八月三日起至同年十月五日止間之欠款期間
    所發生，是否可作為認定本件買賣定價方式之依據，容有疑義，且於藍色聯估價
    單上所顯示之紅色數字及品名欄所表示之數字僅係上訴人片面所為之記載，尚未
    能逕作為屬兩造約定之憑徵，再參諸該紅色數字所顯示之各筆貨款金額及總金額
    與紅色聯估價單上由被上訴人所記載之各筆貨款金額及總金額大部分均不一致之
    情，充其量僅得認定兩造於少數情形於事後經議價改以他價為交易價，但仍難認
    上訴人所為紅色數字及品名欄之數字即為兩造於九十年八月三日起至同年十月五
    日止間之約定價格或金額。(3)至上訴人所提出之農會存摺影本一件及收入款明細
    影本一紙部分，該收入款明細僅為上訴人所片面製作之文書，證明力仍待商榷，
    而該存摺及明細所載之匯款亦未見與上訴人所稱之金額相符合，縱使相合，亦難
    以證明上訴人所指之各筆匯款金額之目的確為對被上訴支付特定檳榔價金之用。
三、上訴人既未能舉證證明兩造間係以上訴人所主張之定價方式及價格以定交易單價
    ，復未能提出其他反證以推翻上開推定，則上訴人所為前開辯解，即無由採信。
    從而，原判決依照買賣價金請求權之法律關係，准許被上訴人於原審之訴求，即
    屬正當，本件上訴即無理由，應予駁回。
四、據上論結，本件上訴為無理由，依民事訴訟法第四百三十六條之一第三項、第四
    百四十九條第一項、第七十八條，判決如主文。
中　　　華　　　民　　　國　　九十一　　年　　　七　　　月　　  三      日
　　　　　　　　　　　　臺灣花蓮地方法院民事庭
~B審判長法官　陳心弘
~B法　　　官　林碧玲
~B法　　　官　郝燮戈
右正本証明與原本無異。
~B法院書記官　高明正
中　　　華　　　民　　　國　　九十一　　年　　　七　　　月　　  四      日
